臺灣嘉義地方法院刑事判決
110年度簡上字第85號
上  訴  人  
即  被  告  林文峪



上列上訴人即被告因公然侮辱案件，不服中華民國110年5月14日
本院嘉義簡易庭110年度嘉簡字第519號第一審刑事簡易判決（聲
請簡易判決處刑案號：臺灣嘉義地方檢察署110年度偵字第2617
號），提起上訴，本院管轄之第二審合議庭判決如下：
    主    文
上訴駁回。
    犯罪事實
一、林文峪因與林劉麗美有土地糾紛，對林劉麗美心生不滿，竟基於公然
    侮辱之犯意，於民國110年2月10日9時30分許，在嘉義縣○○鄉
    ○○村○○00號林劉麗美之住家旁，在此不特定人得共見共聞之地點
    ，以「蛤什麼小，啥咪號作蛤，恁老母雞掰幹恁娘」(台語)等
    語辱罵林劉麗美，足以損害林劉麗美之社會評價。　　
二、案經林劉麗美訴由嘉義縣警察局竹崎分局報告臺灣嘉義地方檢
    察署檢察官偵查後，聲請簡易判決處刑。
    理    由
一、本判決後述所引用之傳聞證據，檢察官及上訴人即被告林文
    峪(下簡稱「被告」)於本院審理中均表示沒有意見而不予爭
    執，且迄至言詞辯論終結前均未聲明異議，本院審酌上開證
    據資料製作時之情況，尚無違法不當及證明力明顯過低之瑕
    疵，亦認為以之作為證據應屬適當，爰依刑事訴訟法第159
    條之5規定，認均有證據能力。
二、訊據被告固坦承有於上開時、地對告訴人林劉麗美說「蛤什麼小
    ，啥咪號作蛤，恁老母雞掰幹恁娘」(台語)等語之事實，然
    矢口否認有何公然侮辱之犯行，辯稱：「我只是在規勸告訴
    人之行為，這些話語不算侮辱。」等語。惟查：
(一)上開犯罪事實業經證人即告訴人於警詢及偵查中、證人即告
    訴人之配偶林佳泉於警詢時供證明確（見警卷第4至7頁、偵
    卷第8頁背面），並有現場錄影畫面截圖2張、案發時相關譯
    文在卷可考（見警卷第12、13頁）。且被告口出之上開用詞
    ，係抽象謾罵告訴人，顯屬情緒性之人身攻擊，為輕蔑他人
    、使人難堪之言語，乃專以貶損他人社會評價、個人名譽而
    為，屬於立法典型之侮辱他人人格之言語，足認被告主觀上
    有對告訴人公然侮辱之犯意無疑。
(二)綜上所述，被告上開所辯，洵無可採，本案事證明確，被告
    犯行堪以認定，應予依法論科。
三、核被告所為，係犯刑法第309條第1項之公然侮辱罪。原審以
    被告上開公然侮辱犯行事證明確，依刑事訴訟法第449條第1
    項前段、第3項、第454條第1項等規定，並審酌被告與告訴
    人為鄰居，僅因細故認告訴人有意挑釁而產生糾紛，不思理
    性向告訴人表達需求，進而相互包容尊重，而公然以輕蔑言
    語辱罵告訴人，致使告訴人名譽貶損，所為誠屬不該，復考
    量被告犯後仍無意理性溝通尋求告訴人諒解，兼衡被告大學
    畢業之智識程度、目前務農、家境小康之家庭狀況等一切情
    狀，量處如原審判決主文所示之刑，並諭知易服勞役之折算
    標準。經核其認事用法及量刑，適法並妥適，從而被告之上
    訴為無理由，應予駁回。
據上論斷，應依刑事訴訟法第455條之1第1項、第3項、第368條
，判決如主文。
本案經檢察官賴韻羽聲請簡易判決處刑；檢察官陳昱奉到庭執行
職務。
中　　華　　民　　國　　110 　年　　10　　月　　29　　日
　　　　　　　　　刑事第四庭  審判長法  官  陳仁智
                                    法  官  簡仲頤
　　　　　　　　　　　　　　　　　　法  官  康敏郎
上列正本證明與原本無異。
本件不得上訴。
中　　華　　民　　國　　110 　年　　10　　月　　29　　日
                                    書記官　陳佾澧